da: Gummiands størrelsesklasse: Jumbo; Stor; Mini; Lille; Standard; Andet
cs: Třída velikosti gumové kachničky: Jumbo; Velké; Mini; Malé; Standardní; Jiné
pl: Klasa rozmiaru gumowej kaczuszki: Jumbo; Duże; Mini; Małe; Standardowe; Inne
en: Rubber ducky size class: Jumbo; Large; Mini; Small; Standard; Other
tr: Lastik ördek boyut sınıfı: Jumbo; Büyük; Mini; Küçük; Standart; Diğer
hu: Gumikacsa méretosztálya: Jumbo; Nagy; Mini; Kicsi; Normál; Egyéb
sv: Gummianka – storleksklass: Jumbo; Stor; Mini; Liten; Standard; Övrigt
zh-CN: 橡皮鸭尺寸等级: 特大号; 大号; 迷你; 小号; 标准; 其他
ru: Размерный класс резиновой уточки: Гигантская; Большая; Мини; Маленькая; Стандартная; Другое
sk-SK: Veľkostná trieda gumenej kačičky: Jumbo; Veľké; Mini; Malé; Štandardné; Iné
lt-LT: Guminio ančiuko dydžio klasė: Milžiniška; Didelė; Mini; Maža; Standartinė; Kita
el: Κατηγορία μεγέθους «λαστιχένιο παπάκι»: Jumbo; Μεγάλο; Mini; Μικρό; Κανονικό; Άλλο
it: Classe di dimensioni della paperella di gomma: Jumbo; Grande; Mini; Piccolo; Standard; Altro
vi: Kích thước vịt cao su: Cỡ đại; Lớn; Mini; Nhỏ; Tiêu chuẩn; Khác
nl: Rubberen eendje maatklasse: Jumbo; Groot; Mini; Klein; Standaard; Overig
sl-SI: Razred velikosti gumijaste račke: Zelo velika; Velika; Mini; Majhna; Standardna; Drugo
nb: Størrelsesklasse for gummiand: Jumbo; Stor; Mini; Liten; Standard; Annet
ja: ゴム製アヒルのサイズクラス: ジャンボ; ラージ; ミニ; スモール; スタンダード; その他
fi: Kumiankan kokoluokka: Jumbo; Suuri; Mini; Pieni; Vakio; Muu
zh-TW: 橡皮鴨尺寸等級: 特大; 大; 迷你; 小; 標準; 其他
bg-BG: Размерен клас на гумено пате: Джъмбо; Голямо; Мини; Малко; Стандартно; Друго
ko: 고무 오리 사이즈 등급: 점보; 대형; 미니; 소형; 표준; 기타
pt-PT: Classe de tamanho do patinho de borracha: Jumbo; Grande; Mini; Pequeno; Padrão; Outro
pt-BR: Patinho de borracha classe de tamanho: Jumbo; Grande; Mini; Pequeno; Padrão; Outros
ro-RO: Clasă de mărime pentru rățușca de cauciuc: Jumbo; Mare; Mini; Mic; Standard; Altele
th: ขนาดของเป็ดน้อยยาง: จัมโบ้; ใหญ่; มินิ; เล็ก; มาตรฐาน; อื่นๆ
es: Clase de tamaño del patito de goma: Jumbo; Grande; Mini; Pequeño; Estándar; Otro
fr: Catégorie de taille du canard de bain: Géant; Grand; Mini; Petit; Standard; Autre
de: Größenklasse der Quietscheente: Jumbo; Groß; Mini; Klein; Standard; Sonstiges
hr-HR: Klasa veličine gumene patkice: Džambo; Velika; Mini; Mala; Standardna; Ostalo